ACORDAO-COMPLETO-2584220

ACÓRDÃO DE RELAÇÃO

ACÓRDÃO DE RELAÇÃO 2838/2023 ATA 9/2023 - PRIMEIRA CÂMARA

Acórdão 2838/2023-TCU-Primeira Câmara
VISTOS e relacionados esses autos que tratam de tomada de contas especial instaurada pelo Fundo Nacional de Desenvolvimento da Educação (FNDE) em desfavor de Márcio Regino Mendonça Weba, ex-prefeito de Araguanã/MA (gestão de 1º/1/2009 a 31/12/2012) , em razão da não comprovação da regular aplicação dos recursos federais repassados ao Programa Nacional de Alimentação Escolar (PNAE) , no exercício de 2011; 
Considerando que a proposta da unidade técnica, que contou com a anuência do MPTCU, é de julgar irregulares as contas do responsável, condená-lo ao pagamento do débito no valor original de R$ 192.119,69 e aplicar-lhe a multa prevista no art. 57 da Lei 8.443/1992;
Considerando, todavia, que essa proposta é anterior à edição da Resolução-TCU 344/2022, que estabeleceu ser de cinco anos a prescrição das pretensões punitiva e ressarcitória do Tribunal de Contas da União (art. 2º) , além de três anos a prescrição intercorrente se o processo ficar paralisado pendente de julgamento ou despacho (art. 8º) ;
Considerando que, de acordo com a Resolução, o prazo prescricional será contado da data da apresentação da prestação de contas ao órgão competente para a sua análise inicial (art. 4º, inciso II) e se interrompe por qualquer ato inequívoco de apuração do fato (art. 5º, inciso II) ;
Considerando que, no caso em apreço, o termo inicial para a contagem da prescrição data de 21/1/2013, quando foi apresentada a prestação de contas (peça 5, p. 2) , e, como primeira causa interruptiva, a análise técnica da prestação de contas pelo FNDE em 3/5/2018 (peça 9) ;
Considerando, portanto, que deve ser reconhecida a prescrição das pretensões punitiva e de ressarcimento do TCU, ocorridas ainda na fase interna da tomada de contas especial;
Os Ministros do Tribunal de Contas da União, reunidos em sessão da Primeira Câmara, ACORDAM, por unanimidade, com fundamento nos artigos 143, inciso V, alínea "a", e 11 da Resolução-TCU 344/2022, em determinar o arquivamento do processo a seguir relacionado, em razão da consumação das prescrições punitiva e de ressarcimento do TCU.
1. Processo TC-Processo 008.686/2021-1 (TOMADA DE CONTAS ESPECIAL) 
	1.1. Responsável: Márcio Regino Mendonça Weba (XXX.441.103-XX) .
	1.2. Órgão/Entidade: Prefeitura Municipal de Araguanã - MA.
	1.3. Relator: Ministro Walton Alencar Rodrigues.
	1.4. Representante do Ministério Público: Procurador Júlio Marcelo de Oliveira.
	1.5. Unidade Técnica: Unidade de Auditoria Especializada em Tomada de Contas Especial (AudTCE) .
	1.6. Representação legal: não há.
	1.7. Determinações/Recomendações/Orientações: não há.

Primeira Câmara

Prefeitura Municipal de Araguanã - MA.

Márcio Regino Mendonça Weba (XXX.441.103-XX).

WALTON ALENCAR RODRIGUES

não há.

Procurador Júlio Marcelo de Oliveira.

TOMADA DE CONTAS ESPECIAL (TCE)

Unidade de Auditoria Especializada em Tomada de Contas Especial (AudTCE).